臺灣嘉義地方法院刑事判決
111年度易字第175號
公  訴  人  臺灣嘉義地方檢察署檢察官
被      告  林慧玲


上列被告因竊盜等案件，經檢察官提起公訴（111年度偵字第194
8號、111年度偵字第2165號），本院判決如下：
    主  文
林慧玲犯竊盜罪，處拘役參拾日，如易科罰金，以新臺幣壹仟元
折算壹日，未扣案之芙婷寶膠囊壹瓶、國安嗽王固肺散壹盒均沒
收，於全部或一部不能沒收或不宜執行沒收時，追徵其價額。
林慧玲犯毀損他人物品罪，處拘役伍拾日，如易科罰金，以新臺
幣壹仟元折算壹日。
林慧玲犯竊盜罪，處拘役拾日，如易科罰金，以新臺幣壹仟元折
算壹日，未扣案之粉色ADIDAS拖鞋壹雙沒收，於全部或一部不能
沒收或不宜執行沒收時，追徵其價額。
應執行拘役柒拾日，如易科罰金，以新臺幣壹仟元折算壹日。
    犯 罪 事 實
一、林慧玲意圖為自己不法之所有，基於竊盜之犯意，於民國11
    1年1月8日16時許，在嘉義市○區○○路000號「屈臣氏嘉義二
    店」（下稱A店）內，趁無人注意之際，徒手竊取店內商品
    架上芙婷寶膠囊56裝1瓶及國安嗽王固肺散1盒，得手後未經
    結帳即行離去。嗣經該店店長王于青發現遭竊報警，經警調
    閱監視器後，始查悉上情。
二、林慧玲基於毀損之接續犯意，於111年1月9日15時34分、同
    日15時56分，接續在址設嘉義市○區○○路000號「微笑運動用
    品店」（下稱B店）及嘉義市○區○○路000號「微笑NEWBALANC
    E專賣店」（下稱C店）內，持不詳利刃毀損擺設於B、C店內
    之服飾共14件，致令不堪用，足生損害於B、C店。嗣因B、C
    店之主管陳沛庭透過監視器畫面查悉，乃報警處理。
三、林慧玲意圖為自己不法之所有，基於竊盜之犯意，於111年1
    月9日16時3分許，在嘉義市○區○○路000號「微笑ADIDAS專賣
    店」（下稱D店）內，趁無人注意之際，徒手竊取店內商品
    架上粉色ADIDAS拖鞋1雙，得手後未經結帳即行離去。嗣經D
    店主管陳沛庭發現遭竊報警，經警調閱監視器後，始查悉上
    情。
四、案經王于青代台灣屈臣氏個人用品商店股份有限公司、陳沛
    庭代微笑運動用品股份有限公司訴由嘉義市政府警察局第一
    分局報告臺灣嘉義地方檢察署檢察官偵查起訴。
    理  由
壹、證據能力部分：
一、刑事訴訟法第159條之5規定，被告以外之人於審判外之陳述
    ，雖不符前4條之規定，而經當事人於審判程序同意作為證
    據，法院審酌該言詞陳述或書面陳述作成時之情況，認為適
    當者，亦得為證據。當事人、代理人或辯護人於法院調查證
    據時，知有第159條第1項不得為證據之情形，而未於言詞辯
    論終結前聲明異議者，視為有前項之同意。本判決以下所引
    用之傳聞證據，檢察官、被告林慧玲於審判程序中均同意作
    為證據使用（易字卷第54-57頁），或知有傳聞證據之情形
    而未於言詞辯論終結前聲明異議，本院審酌該等證據作成時
    之情況，並無違法取證之情形，又與本案有關聯性，認為以
    之作為證據應屬適當，均具有證據能力。
二、至本院其餘所引用非供述證據之證據能力部分，並無證據證
    明係公務員違背法定程序所取得，且本院審酌該等非供述證
    據並無顯不可信之情況與不得作為證據之情形，依刑事訴訟
    法第158條之4反面解釋，應認均有證據能力。
貳、實體部分
一、認定犯罪事實所憑之證據及理由
(一)犯罪事實一部分：
　⒈訊據被告固坦承有於上開時間至A店拿取芙婷寶膠囊56裝1瓶
    及國安嗽王固肺散1盒，惟否認有何竊盜之犯行，辯稱：我
    當時在A店內有將商品的展示外盒丟掉，且裡面的商品放在A
    店內監視器畫面中A店服務人員所站位置的角落云云，而否
    認有何竊取芙婷寶膠囊56裝1瓶及國安嗽王固肺散1盒之犯行
    。而查：
　⒉被告有於上開犯罪事實一所載之時間，在A店內拿取芙婷寶膠
    囊56裝1瓶及國安嗽王固肺散1盒之事實，而與台灣屈臣氏個
    人用品商店股份有限公司告訴代理人（下稱告訴代理人）王
    于青於警詢及偵查中證述（警660卷第6-8頁；偵1978卷第25
    -27頁）相符，且為被告所不爭執，並有A店內外之監視器錄
    影翻拍畫面（警660卷第11-14頁）、被告穿著照片（警660
    卷第15頁）、被害報告單（警660卷第16頁）、嘉義市政府
    警察局第一分局長榮派出所受（處）理案件證明單（警660
    卷第17頁）、受理各類案件紀錄表（警660卷第18頁）在卷
    可佐，此部分事實首堪認定。
　⒊被告雖以前詞置辯，惟本院基於以下理由，認為不可採：
　⑴被告並無其所述有將拿取芙婷寶膠囊56裝1瓶及國安嗽王固肺
    散1盒放回A店內商品架上之行為，而是未付費即帶出店外，
    此有上開A店內監視器錄影翻拍畫面可佐，且經本院於111年
    4月22日勘驗A店內監視器錄影畫面如下（附圖參易字卷第91
    -99頁）：
（影像時間：111年1月8日16時6分27秒許）：    被告拿取架上物品。 （影像時間：111年1月8日16時7分3秒許）：    被告邊走邊將商品外盒包裝拆掉。 （影像時間：111年1月8日16時7分44秒許）：    被告將拆卸之包裝盒放入商品置物架上。  (影像時間：111年1月8日16時8分9秒許)：    離開商品區。 
  ⑵從上開A店內監視器影像拍翻畫面及當庭勘驗內容，未見被告
    所稱有將拿走芙婷寶膠囊56裝1瓶及國安嗽王固肺散1盒再放
    回架上乙情，反而可從監視器擷圖畫面中看出被告將架上商
    品（芙婷寶膠囊56裝1瓶及國安嗽王固肺散1盒）拿走後，僅
    將商品之包裝盒拆掉放置在A店內貨架上後離去，並未連同
    盒內商品一同放回A店內，被告上開抗辯顯然無理由。
　⑶從而，被告拿走A店內之芙婷寶膠囊56裝1瓶及國安嗽王固肺
    散1盒之行為，確實為竊盜行為無誤，被告犯行明確。
(二)犯罪事實二部分：
  ⒈訊據被告矢口否認有以不詳利刃將B、C店內服飾（共計14件
    ）劃破之毀損犯行，辯稱：我沒有拿刀子割，我只是用手去
    摸布料，看質料好或不好云云，否認有何毀損衣物之行為。
    而查：被告有於上開犯罪事實二所載之時間，分別出現在A
    、B店內之事實，又A、B店內之服飾（共計14件）上均出現
    遭利刃劃破之痕跡（劃破之範圍大小不一，詳見警998頁36-
    39、42-45頁14件服飾翻拍圖），此與微笑運動用品股份有
    限公司告訴代理人（下稱告訴代理人）陳沛庭於警詢中陳述
    （警998卷第12-15頁）相符，被告對此事實均不爭執，並有
    告訴代理人陳沛庭指認被告圖（警998卷第17頁）、被害報
    告單（警998卷第24-25頁）、B、C店內監視器錄影翻拍畫面
    （警998卷第28-35、40-42頁）附卷可參，此部分事實首堪
    認定。
　⒉被告雖以前詞置辯，惟經本院於111年4月22日分別當庭勘驗B
    、C店內之監視器錄影畫面（勘驗結果詳附件）後，可看出
    被告確實有將上開14件服飾拿起後，右手在服飾上滑動之動
    作，尤其於附件第32頁中，更可明顯看到被告手中所拿之該
    件紅色New Balanece上衣遭被告持不詳利刃劃破後，即出現
    破洞；再觀其餘之13件服飾，其上遭劃破之痕跡大小雖不一
    ，然亦可推論是持同一器具劃破而產生，足認被告確實有持
    不詳之利刃將該14件服飾劃破毀損之事實。
　⒊從而，被告抗辯只是用手去摸布料，看質料好或不好云云，
    應屬狡辯之詞，而不可採納，應認被告此部分犯行明確。
(三)犯罪事實三部分：
  ⒈訊據被告雖坦承有於犯罪事實三所載時間，徒手將D店內粉色
    ADIDAS拖鞋1雙拿走之事實，惟否認有何竊盜之犯意，並辯
    稱：我於去年11月時，有去D店內買一雙拖鞋，但我覺得是
    仿冒的，因為穿不到一個星期就壞掉，所以我於111年1月9
    日至D店裡拿了一雙拖鞋，沒有結帳，但我有拿拖鞋去給店
    員看，也有跟店員說云云。
　⒉經查，被告有於上開犯罪事實三所載之時間，至D店拿取店內
    花車上粉色ADIDAS拖鞋1雙之事實，與告訴代理人陳沛庭於
    警詢中指述（警998卷第14-15頁）一致，亦為被告自承，且
    有告訴代理人陳沛庭指認被告圖（警998卷第17頁）、被害
    報告單（警998卷第26頁）、D店內監視器錄影翻拍畫面（警
    998卷第48下圖至第50頁）附卷可參，此部分事實首堪認定
    。
　⒊被告雖辯稱不是要竊取該粉色ADIDAS拖鞋1雙，只是因為先前
    有買過相同款式的拖鞋，認為先前買的拖鞋是仿品，故當日
    為了要換貨才自行從D店內花車上拿走該粉色ADIDAS拖鞋1雙
    ，且於當日有跟D店店員說明云云，然經本院於111年4月22
    日當庭勘驗D店內監視器錄影畫面如下（同警998卷第48下圖
    至第50頁擷圖）：
（影像時間：111年1月9日16時3分17秒許）：    被告進入D店內。 （影像時間：111年1月9日16時3分34秒許）：    被告徒手拿起粉色ADIDAS拖鞋1雙。 （影像時間：111年1月9日16時4分16秒許）：    被告走到D店內監視器死角位置將粉色ADIDAS拖鞋1雙放入手提袋內。  (影像時間：111年1月9日16時4分57秒許)：    被告離開D店。 
　　
　　上開勘驗內容，並未見被告有與D店內店員交談後，拿取花
    車上粉色ADIDAS拖鞋1雙之過程，反而看到被告直接走入店
    內，拿走花車上粉色ADIDAS拖鞋1雙，並放入隨身攜帶之手
    提袋內後，即轉身離開D店，衡情，一般人購物後若認為商
    品不符合預期，應會在購買後持發票及購買之商品至原購物
    之店家與店家討論，然而被告不但未帶著原本購買之拖鞋進
    入D店與店員商討換貨一事，而是走入D店後直接從花車上拿
    走粉色ADIDAS拖鞋1雙，未與店員交談後就帶著該雙粉色ADI
    DAS拖鞋1雙離開D店，顯見被告辯稱因為之前買了一雙仿品
    ，故要再拿一雙拖鞋乙事，純粹是被告空言抗辯，本院無從
    採納。
二、從而，本案犯罪事實一至三事證明確，被告上開犯行洵堪認
    定，應依法論科。
三、論罪科刑：
(一)核被告就犯罪事實一所為，係犯刑法第320條第1項之竊盜罪
    ；就犯罪事實二所為，係犯刑法第354條之毀損罪；就犯罪
    事實三所為，係犯刑法第320條第1項之竊盜罪。
(二)犯罪事實二部分，被告先後毀棄同一告訴人（微笑運動用品
    股份有限公司）所有B、C店內之服飾共14件，係在密切接近
    之時間、地點實施，各行為之獨立性極為薄弱，依一般社會
    健全觀念，在時間差距上，難以強行分開，在刑法評價上，
    應視為數個舉動之接續施行，應屬接續犯，僅論以一罪。公
    訴意旨認此部分屬二罪，應有誤認，附此說明。
(三)被告就上開三次犯行，犯意各別，行為互殊，應予分論併罰
    。
(四)爰審酌被告不思循以正當管道賺取所需，竟恣意竊取、毀壞
    他人之財物，不尊重他人財產權，所為誠屬不當；且迄尚未
    賠償告訴人（台灣屈臣氏個人用品商店股份有限公司、微笑
    運動用品股份有限公司）所受損害；兼衡被告犯罪之動機、
    目的、手段、所生損害，及被告於本院審理中自述：目前無
    業、平常自己一個人住、高中畢業之智識程度等（易字卷第
    58頁）等一切情狀，量處如主文第一至三項所示之刑，併均
    諭知易科罰金之折算標準；復考量被告本案所犯各罪類型均
    為財產犯罪、其情節、不法與罪責程度，及對其施以矯正之
    必要性，本於罪責相當之要求，依法定其應執行刑如主文第
    四項所示，併諭知易科罰金之折算標準，以資警惕。
(五)沒收：
　⒈犯罪事實一部分：查本案被告所竊取之財物（芙婷寶膠囊56
    裝1瓶及國安嗽王固肺散1盒），並未扣案，也未返還給告訴
    人台灣屈臣氏個人用品商店股份有限公司，爰依刑法第38條
    之1第1項前段、第3項宣告沒收，並於全部或一部不能沒收
    或不宜執行沒收時，追徵其價額。
　⒉犯罪事實二部分：被告持以犯本案犯罪事實二所使用之不詳
    利刃，因未扣案，且無證據證明為被告所有之物，故不予宣
    告沒收。
　⒊犯罪事實三部分：查本案被告所竊取之財物（粉色ADIDAS拖
    鞋1雙），並未扣案，也未返還給告訴人微笑運動用品股份
    有限公司，爰依刑法第38條之1第1項前段、第3項宣告沒收
    ，並於全部或一部不能沒收或不宜執行沒收時，追徵其價額
    。
據上論斷，應依刑事訴訟法第299條第1項前段（依判決精簡原則
，僅記載程序法條），判決如主文。　　
本案經檢察官陳靜慧提起公訴，檢察官陳昱奉到庭執行職務。
中　　華　　民　　國　　111 　年　　5 　　月　　17　　日
                  刑事第四庭    法　官　沈芳伃
上列正本證明與原本無異。
如不服本判決，應於判決送達後20日內向本院提出上訴狀（應附
繕本）。告訴人或被害人如對於本判決不服者，應具備理由請求
檢察官上訴，其上訴期間之計算係以檢察官收受判決正本之日期
為準。
中　　華　　民　　國　　111 　年　　5 　　月　　17　　日
                                書記官　張簡純靜
附錄法條：
《中華民國刑法第320條》
意圖為自己或第三人不法之所有，而竊取他人之動產者，為竊盜
罪，處5年以下有期徒刑、拘役或50萬元以下罰金。
意圖為自己或第三人不法之利益，而竊佔他人之不動產者，依前
項之規定處斷。
前二項之未遂犯罰之。　　　

《中華民國刑法第354條》
毀棄、損壞前二條以外之他人之物或致令不堪用，足以生損害於
公眾或他人者，處2年以下有期徒刑、拘役或1萬5仟元以下罰金
。